# 存货赔付问题

提问人：123456090 时间：2021-03-05 10:56:00
请问版主，被审计单位向供应商采购一批产品，其中其中 2 个质量有问题，企业并未将实物退回，供应商补发了 4 个。对于多补发的 2 个，企业进行如下账务处理：
借：库存商品 100
贷：营业外收入 100
销售多补发 2 个账务处理：
借：应收账款 120
贷：主营业务收入 120
借：主营业务成本 100
贷：库存商品 100
上述账务处理是否有问题，应该如何做审计调整？

回答人：chenyiwei
要考虑多发 2 个产品的原因，例如被审计单位是否因质量问题遭受客户索赔等损失，这 2 个多发商品的价值是否为了补偿被审计单位因此受到的损失。
如果该补偿明确对应于被审计单位所发生的可以货币计量且已入账的损失，则收到多发的 2 件商品时，可以冲减已入账的损失项目（如营业外支出）。如果没有明确对应的可以货币计量的损失，则视同以零成本多取得两件商品，入账价值为零。